【裁判字號】    99,訴,486
【裁判日期】    990924
【裁判案由】    偽造文書等
【裁判全文】
臺灣高雄地方法院刑事判決               99年度訴字第486號
公  訴  人  臺灣高雄地方法院檢察署檢察官
被      告  子○○
上列被告因偽造文書等案件，經檢察官提起公訴（98年度偵字第
36219號），本院判決如下：
    主  文
子○○犯業務侵占罪，共肆拾肆罪，各處有期徒刑陸月，如易科
罰金，均以新臺幣壹仟元折算壹日。又犯行使偽造私文書罪，共
參拾捌罪，各處有期徒刑參月，如易科罰金，以新臺幣壹仟元折
算壹日；偽造之署押丁○○伍枚、宇○○肆枚、卯○○壹枚、壬○○貳枚、天○○壹枚、寅○○壹枚、午○○貳枚、辛○○肆枚
、申○○貳枚、巳○○壹枚、丑○○壹枚、未○壹枚、甲○○貳
枚、癸○○○貳枚、庚○○壹枚、地○○壹枚、辰○○參枚、酉
○○壹枚、黃○○壹枚、丙○○貳枚，均沒收。應執行有期徒刑
貳年，如易科罰金，以新臺幣壹仟元折算壹日；偽造之署押丁○○伍枚、宇○○肆枚、卯○○壹枚、壬○○貳枚、天○○壹枚、
寅○○壹枚、午○○貳枚、辛○○肆枚、申○○貳枚、巳○○壹
枚、丑○○壹枚、未○壹枚、甲○○貳枚、癸○○○貳枚、庚○○壹枚、地○○壹枚、辰○○參枚、酉○○壹枚、黃○○壹枚、
丙○○貳枚，均沒收。
其餘被訴犯業務侵占罪、行使偽造私文書罪部分，無罪。
    事  實
一、子○○自民國97年3 月18日起至98年2 月2 日止，受僱寶生
    股份有限公司（下稱寶生公司），在寶生公司高二所擔任業
    務員，負責推銷金車系列產品及收取貨款等工作，為從事業
    務之人。而寶生公司於客戶賒買時，係由業務員開具二聯式
    出貨簽認單，經由客戶在出貨簽認單之「客戶簽名欄」上簽
    名確認後，業務員則將出貨簽認單第二聯交由客戶收執，並
    將出貨簽認單第一聯（即收款聯），交回寶生公司營業所會
    計人員，以為日後收款之憑證及查核催收帳款之依據。子○○竟分別基於意圖為自己不法所有之侵占犯意，及行使偽造
    文書之犯意，利用業務員推銷之產品，得容許客戶以出貨簽
    認單簽收，日後再行付款之機會，未經如附表編號1 至8 、
    12至14、16至37、39、40、42、43（即除編號9 、10、11、
    15、38、41外）所示丁○○等人之同意或授權，於附表編號
    1 至8 、12至14、16至37、39、40、42、43所示時間，在出
    貨簽認單上偽造丁○○、宇○○、卯○○、壬○○、天○○
    、寅○○、午○○、辛○○、申○○、巳○○、丑○○、未
    ○、甲○○、癸○○○、庚○○、地○○、辰○○、黃○○
    、酉○○、丙○○之署押，表示丁○○等人之商號確已收取
    貨品而賒欠貨款之意思，再將前開偽造之出貨簽認單繳回寶
    生公司以行使之，藉以分別將如附表編號1 至8 、12至14、
    16至37、39、40、42、43所示貨品，侵占入己挪為他用，足
    以生損害於丁○○、宇○○、卯○○、壬○○、天○○、寅
    ○○、午○○、辛○○、申○○、巳○○、丑○○、未○、
    甲○○、癸○○○、庚○○、地○○、辰○○、酉○○、黃
    ○○、丙○○及寶生公司。
二、又子○○分別基於意圖為自己不法所有之侵占犯意，於附表
    編號10、11、15、38、41所示之時間，由戊○○等人在出貨
    簽認單簽名，向子○○訂購貨品，子○○即持向寶生公司領
    得如附表編號10、11、15、38、39、41所示貨品，惟未運往
    交付如附表編號10、11、15、38、39、41所示戊○○等商號
    ，逕將之侵占入己挪供他用。再者，子○○因其主管即課長
    戌○○掛在其名下之附表編號9 帳款，將屆3 個月應收帳款
    期間，基於行使偽造私文書之犯意，偽造宇○○署押，以為
    換單，足以生損害於宇○○。嗣經寶生公司查覺有異，向如
    附表編號1 至43所示商號查詢後，始知悉上情，而於98年2
    月2 日將子○○停職，經清點貨品及核對應收款項，發現車
    存短少貨品新臺幣（下同）1,412 元（即附表編號44），且
    於98年2 月2 日應收帳款8,330 元，子○○僅繳回810 元，
    將7,520 元侵吞入已（即附表編號45）。綜上，子○○侵占
    金額計367,347 元。
三、案經寶生公司訴由臺灣高雄地方法院檢察署檢察官偵查起訴
    。
    理  由
壹、證據能力部分：
    按被告以外之人於審判外之陳述，雖不符刑事訴訟法第159
    條之1 至之4 之規定，然經當事人於審判程式同意作為證據
    ，法院審酌該言詞陳述或書面陳述作成時之情況，認為適當
    者，亦得為證據，刑事訴訟法第159 條之5 第1 項定有明文
    。本判決後開引用具有傳聞證據性質之證據資料，已經檢察
    官、被告於準備期日同意為證據使用，且迄於言詞辯論終結
    之時止，均未據檢察官及被告子○○聲明異議，本院審酌該
    證據作成之情況，既無違法取得情事，復無關聯性明顯過低
    之情形，以為證據應屬適當，認均有證據能力，合先敘明。
貳、有罪部分
一、訊據被告固坦認自97年3 月18日起至98年2 月2 日止，受僱
    寶生公司擔任業務員，負責推銷金車系列產品及收取貨款等
    工作，為從事業務之人；且附表編號12、14係未經同意，由
    其偽簽「卯○○」、「壬○○」之署名；又附表編號45部分
    ，有應收款7,520 元未繳回等情不諱；惟矢口否認有何行使
    偽造文書及業務侵占之犯行，辯稱：出貨簽認單雖均是我簽
    客戶的姓名，但除附表編號12、14未經同意外，其餘均係經
    客戶同意授權。因我是降低貨品售價，貼錢以衝高業績，例
    如伯郎咖啡一箱應繳回公司350 元，而我們都賣310 元到33
    0 元，差額則是自己貼補，因為薪水不夠貼，且積欠愈來愈
    多，補也補不齊，店家知道公司作法及同情業務員之處境，
    所以同意讓我以店家名義簽收出貨簽認單，我並非將公司的
    錢放到自己的口袋，是以公款補公帳。又附表編號9 是課長
    戌○○的帳，掛帳在我這裡，這從我師傅（即前手）亥○○
    那時候就有了，我只是幫戌○○掛單而已。且附表編號12、
    14、23、37、39雖是我簽名，但不是我的帳，編號12、14的
    貨品在貨車上，編號23也是課長戌○○的帳，編號37則是稽
    查專員黃振益的帳，至於編號39，我不知道有這家客戶，也
    沒跑過，且編號39「黃○○」之署押，不是我簽的云云。
二、經查：
  (一)被告於審理時供稱：「（你有無跟老闆講說，這個掛帳你會
    在簽認單上簽老闆的名字？）沒有講，但是老闆都知道。因
    為我們的客戶跟公司合作很久，這個作法我不是第一次作，
    長年下來，我師傅他們也都是這樣做」（見審卷第104 頁反
    面）等語；是被告並未經如附表編號1 至9 、12至14、16至
    37、40、42、43所示丁○○等人之同意或授權，而係主觀自
    以為客戶已同意，即自行在出貨簽認單上簽寫如附表編號1
    至9 、12至14、16至37、40、42、43所示丁○○等人署押甚
    明。又經本院以函詢方式，詢問如附表所示被害人是否同意
    或授權被告簽寫其等姓名？宇○○、卯○○、巳○○、未○
    、癸○○○、地○○、丙○○、壬○○、庚○○、辛○○、
    寅○○等人回覆，未同意或授權被告在各該出貨簽認單上簽
    寫宇○○等人姓名，有宇○○99年5 月10日陳述狀、卯○○
    99年5 月14日函、巳○○99年5 月10日函、未○99年5 月6
    日函、癸○○○99年5 月7 日函、地○○99年5 月7 日函、
    丙○○99年5 月10日函、壬○○99年5 月23日函、庚○○99
    年5 月20日函、辛○○99年5 月25日函、寅○○99年5 月28
    日函（見審卷第33、34、36、37、39-1、40、46、53至56、
    58頁）附卷可考。且有附表所示之出貨簽認單暨丁○○等人
    書立之證明書1 份（見他字偵卷第10至47頁）等附卷可證。
    綜據上述事證，被告確因欲填補先前降低貨品售價之差額，
    未經如附表編號1 至8 、12至14、16至37、40、42、43所示
    丁○○等人之同意或授權，於附表編號1 至8 、12至14、16
    至37、39、40、42、43所示時間，在出貨簽認單上偽造丁○○、宇○○、卯○○、壬○○、天○○、寅○○、午○○、
    辛○○、申○○、巳○○、丑○○、未○、甲○○、癸○○○、庚○○、地○○、辰○○、酉○○、丙○○之署名，應
    堪認定。從而，被告辯稱係均經附表所示客戶同意授權，而
    由伊簽客戶的姓名云云，應為事後卸責之詞，不足採信。是
    被告所為附表編號1 至8 、12至14、16至37、39、40、42、
    43之行使偽造私文書犯行，均堪認定。
  (二)復次，附表編號39之出貨簽認單，係由被告提出寶生公司，
    並附表編號39出貨簽認單上「業務員」之簽名，亦為被告親
    簽，此為被告所坦認。又附表編號39並非他人的帳款，掛帳
    在被告之前手亥○○名下，而由亥○○交接予被告，此為證
    人亥○○證述在卷（見審卷第118 頁）；且出貨簽認單係表
    示客戶賒買，寶生公司將該貨品交由業務員，持之交付客戶
    ，待日後再行付款。依此而論，足見被告係為填補差額款項
    ，偽造附表編號39黃○○署押，據以取得附表編號39所示貨
    品，逕以侵占挪為他用。從而，被告辯稱：伊並未偽造編號
    39「黃○○」之署押云云，要無可採。是被告附表編號39行
    使偽造私文書犯行，已堪認定。
  (三)證人即被告前手亥○○到庭證稱：「（你交接給被告的時候
    是否即有主任、課長、專員的帳掛名在被告身上？）對」、
    、「（你在交接時，先前業務留下來掛名在你身上的帳，那
    些帳算是何人的帳？）我會向要交接給我的業務詢問該筆帳
    是何人的帳，若我表示該筆帳是否為課長的帳，該業務便會
    去詢問課長並經課長確認無誤後就算交接了」、「（起訴書
    附表編號9 宇○○的部分，你為何知道該筆帳是課長的帳？
    ）因為那張單子的簽名是店家宇○○本人親自簽的名，但當
    時我有跟店家說我們課長說其缺一筆錢要我過來麻煩該客戶
    先幫我們簽個名」、「（為何宇○○表示該簽認單上之簽名
    非其親簽？）這應該是換單過了」、「（該簽認單上之簽名
    為何人所簽？）應該不是宇○○本人簽名的」、「（剛提示
    給你看的起訴書附表編號9 即他字卷18頁宇○○的簽認單與
    證明書，在你任職期間宇○○就是你們楊課長的客戶？）對
    」、「（是否確有這家店？）有」、「（你任職期間，宇○○所欠金額為何？）在簽第一張的時候我有跟宇○○說，當
    時是她自己簽名的，如果沒有錯的話應該是100 箱咖啡，金
    額總共35,500元」、「（你離職的時候，宇○○有無給付了
    這筆35,500元之金額？）那筆錢基本上是要跟課長收，因為
    我已經交接給被告之後，所以後來就沒有管了」、「（你所
    謂交接給被告的意思為何？）就是指宇○○的這筆款項還沒
    收回來的意思」、「（起訴書附表編號9 宇○○金額之部分
    ，被告從你手上接手之後，其是否有去換簽認單等情事？）
    有，基本上3 個月就要換單一次，因為如果變成逾期帳的時
    候會變成稽核的重點」、「（你當初交接給被告時，除了編
    號9 宇○○的帳之外，有無其他不屬於你或被告的帳而掛名
    在你們身上？）基本上他們都會自己處理，例如主任的帳基
    本上我只知道其可能會使用哪一家店，但是確切金額要等我
    確實有看到帳單去店家讓店家確認的時候，店家才會向我表
    示該單是我們公司何人所簽，基本上我要跑到的時候才會知
    道，要不然帳我完全不知道」、「（除了宇○○的部分是屬
    於楊課長的帳，你有無交接其他屬於主管的帳給被告？）有
    ，但我忘記有哪些了」、「（你曾經交接過哪個主管的帳給
    被告？）主任莊坤財、課長戌○○及稽查專員黃振益」、「
    （起訴書附表編號23『高爾夫球場餐廳』的帳，是否知道是
    何人的帳？）我不知道」、「（你當初在交接給被告的時候
    ，有無交接上開高爾夫球場餐廳的帳，而屬於主管或其他人
    的帳給被告？）我不太清楚，我只記得好像只有藍語與朱家
    這兩家，朱家就是編號9 這家」、「（起訴書附表編號37『
    好記檳榔站』的帳在你交接給被告的時候有無屬於主管的帳
    而掛在你們的名下？）這個我不知道，我沒有經手」（見本
    院審卷第115 至118 頁）等語。依上開證人亥○○之證詞，
    附表編號9 部分，雖係課長戌○○之帳款，並於其任職時即
    已存在，將之交接被告；惟被告即自承附表編號9 出貨簽認
    單上「宇○○」之署押，為其所簽寫，且未經宇○○同意授
    權，並有前開宇○○99年5 月10日陳述狀及證人亥○○前開
    證詞可證；是被告附表編號9 之行使偽造私文書犯行，亦堪
    認定。
  (四)訊之被告對於將附表編號1 至11、13、15至22、24至36、38
    、40至43所示貨品，未交付各該商號，將之侵占挪供他用等
    情，坦承不諱，並有被告之員工資料表1 份（見他字偵卷第
    3 至5 頁）、附表所示之出貨簽認單暨丁○○等人書立之證
    明書1 份（見他字偵卷第10至47頁）等在卷可證；是被告所
    為附表編號1 至11、13、15至22、24至36、38、40至43之業
    務侵占犯行，均堪認定。
  (五)被告雖辯稱附表編號12、14的貨在貨車上云云；惟查，證人
    即寶生公司稽查員宙○○證稱：「（被告每日從公司出去到
    當天回到公司，整個送貨或收現金的流程？）被告是每天上
    午向公司提領伯朗咖啡等相關產品，由公司配給被告一輛貨
    車，公司在記錄了被告當天提了多少貨之後，被告就開始出
    去作業，如果客戶表示要採月結賒銷的方式，被告就會開給
    客戶一張紅色的賒銷簽認單，如果客戶是採取現銷的話，被
    告就會開一張白色的單子，但一般並不會開單而是由被告直
    接在報表上記載下了多少箱的貨、收到多少現金即可。被告
    回到公司之後就整理車子，把貨疊好之後去點收車內車存為
    何，之後記載在提貨表裡，被告領出去的貨減去其回來後之
    貨品要等於賒銷或現銷的貨品及金額，再扣抵被告之前所領
    的貨品，剩下的就是其明天所剩的車存，明天要補多少貨就
    看被告車內還剩多少車存後再予以補充」（見本院審卷第10
    9 、110 頁）等語；而附表編號12、14係於98年1 月16日提
    領，依前開作業流程，於每日回公司後，均為清點及核對銷
    貨與應收帳款是否符合，則附表編號12、14之貨品，焉會於
    98 年2月2 日被告離職清點時，仍存在貨車上？又參酌被告
    即因為衝業績，應貼補虧損，始為本件犯行，並偽造附表編
    號12「卯○○」、14「壬○○」之署押，是被告焉會未將之
    變賣以為填補，而放置在貨車上？從而，被告所辯上情，應
    屬避責之詞，尚難採信。是被告關於附表編號12、14之業務
    侵占犯行，實堪認定。
  (六)又被告雖辯稱附表編號23也是課長戌○○的帳，附表編號37
    則是稽查專員黃振益的帳云云。惟查，附表編號23、37之出
    貨簽認單係由被告繳回寶生公司，此為被告所是認；且該二
    筆帳款，並非課長戌○○、稽查專員黃振益之帳款，而將之
    掛名在亥○○名下，由亥○○交接予被告，此為證人亥○○
    證述如前，並證人戌○○亦到庭證述：伊不認識附表編號23
    之辛○○，亦無所謂將該筆帳款掛名在被告名下（見審卷第
    145 、146 頁）等語；從而，被告所辯上情，顯係事後推諉
    之詞，不足採信；是被告附表編號23、37之業務侵占犯行，
    堪予認定。復次，附表編號39雖屬被告之業務區域，惟證人
    亥○○並未交接附表編號39客戶予被告，是被告辯稱伊並沒
    有附表編號39的客戶等語，應堪採信。然如前所述，附表編
    號39之出貨簽認單，係由被告提出寶生公司，且出貨簽認單
    係表示客戶賒買，寶生公司將該貨品交由業務員，持之交付
    客戶，待日後再行付款；是被告已收受附表編號39所示貨品
    ，而未將之交付，逕以侵占挪為他用；從而，被告就附表編
    號39之業務侵占犯行，實堪認定。
  (七)再者，被告於98年2 月2 日遭寶生公司停職時，經清點貨品
    及核對應收款項，發現車存短少貨品計1,412 元（即附表編
    號44），且於98年2 月2 日應收帳款8,330 元，僅繳回810
    元，短少7,520 元（即附表編號45），此為證人即寶生公司
    稽查員宙○○證述在卷（見審卷第141 、142 頁），且有行
    銷作業異常反應通知單2 紙（見他字偵卷第48頁）可考。從
    而，被告就附表編號44、45之業務侵占犯行，亦堪認定。
  (八)綜上所述，被告先前為衝高業績，降低貨品售價，因欲填補
    該等差額，分別在出貨簽認單上，偽造附表編號1 至9 、12
    至14、16至37、39、40、42、43（即除編號10、11、15、38
    、41外）之丁○○等人署押，且將如附表編號1 至8 、10至
    43（即除編號9 外）所示貨品，侵占挪為他用，又將附表號
    號44、45之款項侵占入己。從而，被告前開行使偽造私文書
    及業務侵占犯行，罪證明確，應依法論科。
三、被告分別在出貨簽認單上，偽造附表編號1 至9 、12至14、
    16至37、39、40、42、43（即除編號10、11、15、38、41外
    ）之丁○○、宇○○、卯○○、壬○○、天○○、寅○○、
    午○○、辛○○、申○○、巳○○、丑○○、未○、甲○○
    、癸○○○、庚○○、地○○、辰○○、酉○○、黃○○、
    丙○○之署名，持以向寶生公司行使；又分別侵占如附表編
    號1 至8 、10至43所示貨品（即除編號9 外），且將如附表
    編號44、45款項侵吞入己。核其所為，係犯刑法第216 條、
    210 條之行使偽造私文書罪、同法第336 條第2 項之業務侵
    占罪。被告在附表編號1 至9 、12至14、16至37、39、40、
    42、43（即除編號10、11、15、38、41外）所示之文書偽造
    署押之行為，應係偽造私文書之階段行為，又偽造私文書之
    低度行為，為其後行使偽造私文書之高度行為所吸收，均不
    另論罪。被告所犯如附表編號1 至9 、12至14、16至37、39
    、40、42、43所示，計38次行使偽造私文書犯行；及如附表
    編號1 至8 、10至45所示計44次業務侵占犯行，犯意各別，
    且犯行係可分之數行為，係屬數罪，應予分論併罰。爰審酌
    被告為衝高業績而降低售價，因事後無力回補差額，始藉由
    職務上之機會，偽造如附表所示之私文書方式，擅自將如附
    表所示貨品侵占挪為他用，造成寶生公司受有如事實欄所載
    之損害金額，實有不該，惟念其係因處理業務事宜不當，並
    一時失慮，始蹈法網，犯後態度尚稱良好等一切情狀，分別
    量處如主文所示之刑，並諭知易科罰金之折算標準。又被告
    所犯上開業務侵占之44罪、行使偽造私文書罪38罪，罪名與
    犯罪態樣均屬相同，且係侵害寶生公司財產之同一法益，各
    次侵占犯行之時間，雖有差別，惟相隔均不久，而寶生公司
    因被告上開犯行所生損害總金額合計367,347 元，數額非鉅
    ，基於罪責相當原則，並參酌刑法第51條第5 款係採限制加
    重原則，而非累加原則之意旨，爰為被告定其應執行之刑為
    有期徒刑2 年，並諭知易科罰金之折算標準，以免失諸苛酷
    。另被告冒用丁○○5 枚、宇○○4 枚、卯○○1 枚、壬○○2 枚、天○○1 枚、寅○○1 枚、午○○2 枚、辛○○4
    枚、申○○2 枚、巳○○1 枚、丑○○1 枚、未○1 枚、甲○○2 枚、癸○○○2 枚、庚○○1 枚、地○○1 枚、辰○○3 枚、酉○○1 枚、黃○○1 枚、丙○○2 枚之署押，均
    應依刑法第219 條之規定，不問屬於犯人與否，併予在被告
    各次行使偽造私文書之刑度下，分別宣告諭知沒收。至於被
    告偽造如附表所示之「出貨簽認單」，因均屬寶生公司所有
    ，並非被告所有，爰不為沒收之諭知，附此敘明。
參、無罪部分
一、公訴意旨另以：被告子○○未經如附表編號38、41所示玄○○、乙○○之同意或授權，於附表編號38、41所示時間，在
    出貨簽認單上偽造玄○○、乙○○之署押，再將前開偽造之
    出貨簽認單繳回寶生公司以行使之。又子○○分別基於意圖
    為自己不法所有之侵占犯意，於附表編號9 所示貨品，侵占
    入己挪供他用。因認被告子○○此部分涉犯刑法第216 條、
    210 條之行使偽造私文書罪、同法第336 條第2 項之業務侵
    占罪嫌。
二、按犯罪事實應依證據認定之，無證據不得認定其犯罪事實；
    不能證明被告犯罪者，應諭知無罪之判決；刑事訴訟法第15
    4 條第2 項、第301 條第1 項分別定有明文。又認定犯罪事
    實所憑之證據，雖不以直接證據為限，間接證據亦包括在內
    ；然而無論直接或間接證據，其為訴訟上之證明，須於通常
    一般之人不致有所懷疑，而得確信其為真實之程度者，始得
    據為有罪之認定，倘其證明尚未達到此一程度，而有合理之
    懷疑存在時，即無從為有罪之認定（最高法院76年台上字第
    4986號判例意旨參照）。再者，依刑事訴訟法第161 條第1
    項規定，檢察官對於起訴之犯罪事實，仍應負提出證據及說
    服之實質舉證責任，倘其所提出之證據，不足為被告有罪之
    積極證明，或其指出證明之方法，無從說服法院以形成被告
    有罪之心證，基於無罪推定之原則，自應為被告無罪判決之
    諭知（最高法院92年台上字第128 號判例意旨參照）。且按
    被告否認犯罪所持之辯解縱屬不能成立，仍非有積極證據足
    以證明其犯罪行為，不能遽為有罪之認定（最高法院30年上
    字第1831號判例意旨可資參照）。
三、公訴人認被告涉有上開行使偽造文書、業務侵占罪嫌，無非
    以附表編號9 、38、41之出貨簽認單（見他字卷第18、42、
    45頁）等為其論據。訊據被告堅決否認有何前開犯行，辯稱
    ：伊係經由客戶同意授權，而簽寫客戶名字；又附表編號9
    是課長戌○○的帳，掛帳在我這裡，這從我師傅（即前手）
    亥○○那時候就有了，我只是幫戌○○掛單而已等語。經查
    ：
  (一)被告確有經附表編號38（玄○○）、41（乙○○）之同意，
    始於出貨簽認單上簽寫玄○○、乙○○姓名，有玄○○99年
    5 月5 日函及乙○○99年5 月9 日函各1 紙（見本院審卷第
    42、44頁）可稽；是被告係經本人授權而代為簽寫本人姓名
    ，與刑法第216 條、第210 條偽造文書罪構成要件係屬有間
    。
  (二)又關於附表編號9 部分，係課長戌○○之帳款，並於證人即
    被告之前手亥○○任職時已存在，將之交接被告，此為證人
    亥○○證述明確，已如前述；是被告辯稱附表編號9 是課長
    戌○○的帳，掛帳在我這裡等語，堪以採信。依此，附表編
    號9 僅係掛帳在被告名下，被告並未以附表編號9 之出貨簽
    認單，持向寶生公司領取任何貨品，而有所謂業務侵占之犯
    行甚明。
四、綜上所述，公訴人所舉之證據，不足以證明被告有公訴意旨
    所指附表編號38、41之行使偽造私文書犯行、及附表編號9
    之業務侵占犯行，無從使本院形成不致有所懷疑，而得確信
    被告有公訴意旨所指犯行之有罪心證。此外，復查無其他積
    極證據足以證明被告確有公訴人所指之犯行，本件應屬不能
    證明被告犯罪，揆諸前揭說明，依法自應為被告無罪判決之
    諭知。
據上論斷，應依刑事訴訟法第299 條第1 項前段、第301 條第1
項，刑法第216 條、第210 條、第336 條第2 項、第219 條、第
41條第1 項、第8 項、第51條第5 款，刑法施行法第1 條之1 ，
判決如主文。
本案經檢察官鄭佩琪到庭執行職務。
中    華    民    國    99    年    9     月    24    日
                  刑事第十六庭  審判長法  官  曾逸誠
                                      法  官  姚水文
                                      法  官  洪榮家
以上正本證明與原本無異。
如不服本判決應於收受送達後10日內向本院提出上訴書狀，並應
敘述具體理由；如未敘述上訴理由者，應於上訴期間屆滿後20日
內向本院補提理由書（均須按他造當事人之人數附繕本）「切勿
逕送上級法院」。
中    華    民    國    99    年    9     月    24    日
                                      書記官  陳鈺甯
附表：
 ┌─┬──────┬─────────┬────────┬───┐
 │編│犯罪時間    │偽造被害人之署名及│侵占之物品及金額│備  註│
 │號│            │數量              │                │      │
 ├─┼──────┼─────────┼────────┼───┤
 │ 1│97年11月11日│丁○○1 枚（高雄縣│伯朗咖啡15箱。  │      │
 │  │            │鳥松鄉○○路270 號│5,325元。       │      │
 │  │            │「高爾夫球場福利社│                │      │
 │  │            │」）              │                │      │
 ├─┼──────┼─────────┼────────┼───┤
 │ 2│97年12月11日│丁○○1 枚（同上址│伯朗咖啡10箱。  │      │
 │  │            │「高爾夫球場福利社│3,550元。       │      │
 │  │            │」）              │                │      │
 ├─┼──────┼─────────┼────────┼───┤
 │ 3│97年12月26日│丁○○1 枚（同上址│伯朗咖啡10箱。  │      │
 │  │            │「高爾夫球場福利社│3,550元。       │      │
 │  │            │」）              │                │      │
 ├─┼──────┼─────────┼────────┼───┤
 │ 4│98年1月6日  │丁○○1 枚（同上址│伯朗咖啡10箱。  │      │
 │  │            │「高爾夫球場福利社│3,550元。       │      │
 │  │            │」）              │                │      │
 ├─┼──────┼─────────┼────────┼───┤
 │ 5│98年1月23日 │丁○○1 枚（同上址│伯朗咖啡10箱。  │      │
 │  │            │「高爾夫球場福利社│3,550元。       │      │
 │  │            │」）              │                │      │
 ├─┼──────┼─────────┼────────┼───┤
 │ 6│97年12月6日 │宇○○1 枚（高雄市│伯朗咖啡50箱。  │      │
 │  │            │三民區○○路103 號│1,7500元。      │      │
 │  │            │「明山商號」）    │                │      │
 ├─┼──────┼─────────┼────────┼───┤
 │ 7│98年1月3日  │宇○○1 枚（同上址│伯朗咖啡60箱。  │      │
 │  │            │「明山商號」）    │2,2800元。      │      │
 ├─┼──────┼─────────┼────────┼───┤
 │ 8│98年1月19日 │宇○○1 枚（同上址│伯朗咖啡100 箱。│      │
 │  │            │「明山商號」）    │3,4000元。      │      │
 ├─┼──────┼─────────┼────────┼───┤
 │ 9│98年1月22日 │宇○○1 枚（同上址│伯朗咖啡106 箱、│      │
 │  │            │「明山商號」）    │藍山咖啡4箱。   │      │
 │  │            │                  │37,400 元。     │      │
 ├─┼──────┼─────────┼────────┼───┤
 │10│97年11月1日 │戊○○簽出貨確認單│藍山咖啡5 箱、金│      │
 │  │            │，未獲出貨（高雄市│典咖啡5 箱、卡布│      │
 │  │            │三民區○○街「華鴻│其諾2 箱。      │      │
 │  │            │購物」）          │4,560 元。      │      │
 ├─┼──────┼─────────┼────────┼───┤
 │11│97年11月26日│己○○簽出貨確認單│伯朗咖啡15箱。  │      │
 │  │            │，未獲出貨（高雄市│5,700元。       │      │
 │  │            │三民區○○路127 號│                │      │
 │  │            │「黃興商號」）    │                │      │
 ├─┼──────┼─────────┼────────┼───┤
 │12│98年1月16日 │卯○○1 枚（高雄市│三合一經濟包1箱 │      │
 │  │            │三民區○○路731 號│800元。         │      │
 │  │            │「皓月麵包」）    │                │      │
 ├─┼──────┼─────────┼────────┼───┤
 │13│98年1月5日  │壬○○1 枚（高雄市│伯朗咖啡12箱。  │      │
 │  │            │三民區○○路310 號│4,560元。       │      │
 │  │            │「永珍麵包」）    │                │      │
 ├─┼──────┼─────────┼────────┼───┤
 │14│98年1月16日 │壬○○1 枚（同上址│三合一經濟包1箱 │      │
 │  │            │「永珍麵包」）    │800元。         │      │
 ├─┼──────┼─────────┼────────┼───┤
 │15│97年11月20日│天○○簽出貨確認單│藍山咖啡6 箱、金│      │
 │  │            │，未獲出貨（高雄市│典咖啡5 箱、卡布│      │
 │  │            │三民區○○○路204 │奇諾1 箱。      │      │
 │  │            │號「阿囉哈檳榔」）│4,560元         │      │
 ├─┼──────┼─────────┼────────┼───┤
 │16│98年1月21日 │天○○1 枚（同上址│伯朗咖啡18箱、健│      │
 │  │            │「阿囉哈檳榔」）  │酪含鈣5 箱。    │      │
 │  │            │                  │9,240元。       │      │
 ├─┼──────┼─────────┼────────┼───┤
 │17│97年11月26日│寅○○1 枚（高雄市│伯朗咖啡11箱、藍│      │
 │  │            │三民區○○路462 號│山咖啡4 箱。    │      │
 │  │            │「英達便利」）    │5,700元。       │      │
 ├─┼──────┼─────────┼────────┼───┤
 │18│98年1月24日 │午○○1 枚（高雄市│伯朗咖啡100 箱。│      │
 │  │            │三民區○○路433 號│34,000元。      │      │
 │  │            │「普昱檳榔」）    │                │      │
 ├─┼──────┼─────────┼────────┼───┤
 │19│98年1月31日 │午○○1 枚（同上址│伯朗咖啡100 箱。│      │
 │  │            │「普昱檳榔」）    │34,000元。      │      │
 ├─┼──────┼─────────┼────────┼───┤
 │20│97年12月12日│辛○○1 枚（高雄縣│伯朗咖啡20箱。  │      │
 │  │            │鳥松鄉○○路270 號│7,100元。       │      │
 │  │            │「高爾夫球場餐廳」│                │      │
 │  │            │）                │                │      │
 ├─┼──────┼─────────┼────────┼───┤
 │21│97年12月25日│辛○○1 枚（同上址│伯朗咖啡30箱。  │      │
 │  │            │「高爾夫球場餐廳」│10,650元。      │      │
 │  │            │）                │                │      │
 ├─┼──────┼─────────┼────────┼───┤
 │22│98年1月18日 │辛○○1 枚（同上址│伯朗咖啡20箱。  │      │
 │  │            │「高爾夫球場餐廳」│7,100元。       │      │
 │  │            │）                │                │      │
 ├─┼──────┼─────────┼────────┼───┤
 │23│98年1月24日 │辛○○1 枚（同上址│奧利多3 箱、伯朗│      │
 │  │            │「高爾夫球場餐廳」│咖啡50箱、曼特寧│      │
 │  │            │）                │有糖咖啡10箱。  │      │
 │  │            │                  │21,960元。      │      │
 ├─┼──────┼─────────┼────────┼───┤
 │24│97年12月1日 │申○○1 枚（高縣鳥│伯朗咖啡15箱。  │      │
 │  │            │松鄉○○路81-6號「│5,700元。       │      │
 │  │            │隆利超商」）      │                │      │
 ├─┼──────┼─────────┼────────┼───┤
 │25│98年1月23日 │申○○1 枚（同上址│伯朗咖啡12箱。  │      │
 │  │            │「隆利超商」）    │4,560元。       │      │
 ├─┼──────┼─────────┼────────┼───┤
 │26│98年1月3日  │巳○○1 枚（高雄市│伯朗咖啡12箱。  │      │
 │  │            │三民區○○路197 號│4,560元。       │      │
 │  │            │「X+Y 便利店」）  │                │      │
 ├─┼──────┼─────────┼────────┼───┤
 │27│98年1月7日  │丑○○1 枚（高雄縣│伯朗咖啡12箱。  │      │
 │  │            │鳥松鄉○○路「尚介│4,560元。       │      │
 │  │            │青檳榔站」）      │                │      │
 ├─┼──────┼─────────┼────────┼───┤
 │28│97年11月17日│未○1 枚（高雄市三│金典咖啡12箱。  │      │
 │  │            │民區○○街3 號「明│4,560元。       │      │
 │  │            │群超市」）        │                │      │
 ├─┼──────┼─────────┼────────┼───┤
 │29│97年12月27日│甲○○1 枚（高雄市│伯朗咖啡20箱。  │      │
 │  │            │三民區○○路421 號│7,000元。       │      │
 │  │            │「高應大宿舍便利店│                │      │
 │  │            │」）              │                │      │
 ├─┼──────┼─────────┼────────┼───┤
 │30│98年1月3日  │甲○○1 枚（同上址│伯朗咖啡12箱。  │      │
 │  │            │「高應大宿舍便利店│4,560元。       │      │
 │  │            │」）              │                │      │
 ├─┼──────┼─────────┼────────┼───┤
 │31│97年11月6日 │癸○○○1 枚（高雄│藍山咖啡5 箱、金│      │
 │  │            │市三民區○○○路44│典5 箱，卡布奇諾│      │
 │  │            │7 號「貞雅購物」）│2 箱。          │      │
 │  │            │                  │4,560元。       │      │
 ├─┼──────┼─────────┼────────┼───┤
 │32│98年1月3日  │癸○○○1 枚（同上│金典咖啡12箱。  │      │
 │  │            │址「貞雅購物」）  │4,560元。       │      │
 ├─┼──────┼─────────┼────────┼───┤
 │33│98年1月22日 │庚○○1 枚（高雄市│伯朗咖啡12箱、奧│      │
 │  │            │三民區○○路2 巷19│利多水5 箱。    │      │
 │  │            │號「鑫豐商號」）  │6,960元。       │      │
 ├─┼──────┼─────────┼────────┼───┤
 │34│98年1月20日 │地○○1 枚（高雄市│伯朗咖啡60箱、藍│      │
 │  │            │三民區○○路160 巷│山咖啡5 箱、金典│      │
 │  │            │19號「富德商號」）│咖啡5 箱。      │      │
 │  │            │                  │23,800元。      │      │
 ├─┼──────┼─────────┼────────┼───┤
 │35│97年12月18日│辰○○1 枚（高雄縣│伯朗咖啡10箱，被│      │
 │  │            │鳥松鄉○○路256 號│告僅繳回150 元。│      │
 │  │            │「好記檳榔站」）  │3,400元。       │      │
 ├─┼──────┼─────────┼────────┼───┤
 │36│97年12月26日│辰○○1 枚（同上址│伯朗咖啡20箱，被│      │
 │  │            │「好記檳榔站」）  │告僅繳回300 元。│      │
 │  │            │                  │6,800元。       │      │
 ├─┼──────┼─────────┼────────┼───┤
 │37│98年1月21日 │辰○○1 枚（同上址│伯朗咖啡100 箱、│      │
 │  │            │「好記檳榔站」）  │藍山咖啡15箱。  │      │
 │  │            │                  │39,100元。      │      │
 ├─┼──────┼─────────┼────────┼───┤
 │38│98年1月22日 │玄○○（高雄市三民│伯朗咖啡12箱、奧│      │
 │  │            │區○○路203 號「來│利多水5 箱。    │      │
 │  │            │益平價」）        │6,960元。       │      │
 ├─┼──────┼─────────┼────────┼───┤
 │39│97年12月2日 │黃○○（高雄縣鳥松│天然水1500CC 30 │      │
 │  │            │鄉○○路600 巷22號│箱。            │      │
 │  │            │「鳥松鄉納骨塔」）│4,800元。       │      │
 ├─┼──────┼─────────┼────────┼───┤
 │40│98年1月4日  │酉○○1 枚（高雄市│伯朗咖啡6 箱。  │      │
 │  │            │三民區○○路212 號│2,280元。       │      │
 │  │            │「寶珠檳榔」）    │                │      │
 ├─┼──────┼─────────┼────────┼───┤
 │41│98年1月3日  │乙○○（高雄市三民│伯朗咖啡6 箱。  │      │
 │  │            │區○○路232 號「王│2,280元。       │      │
 │  │            │淑華冷飲店」）    │                │      │
 ├─┼──────┼─────────┼────────┼───┤
 │42│97年12月27日│丙○○1 枚（高雄市│伯朗咖啡12箱、藍│      │
 │  │            │三民區○○路27號「│山咖啡3 箱。    │      │
 │  │            │大源超市」）      │5,700元。       │      │
 ├─┼──────┼─────────┼────────┼───┤
 │43│98年1月4日  │丙○○1 枚（同上址│伯朗咖啡12箱。  │      │
 │  │            │「大源超市」）    │4,560元。       │      │
 ├─┼──────┼─────────┼────────┼───┤
 │44│98年2月3日  │收款日報表記載收款│1,412 元。      │      │
 │  │            │1,412元，惟未繳回 │                │      │
 │  │            │任何款項。        │                │      │
 ├─┼──────┼─────────┼────────┼───┤
 │45│98年2月2日  │收款日報表記載應收│7,520 元。      │      │
 │  │            │現金8,330元，惟被 │                │      │
 │  │            │告僅繳回810元。   │                │      │
 └─┴──────┴─────────┴────────┴───┘

司法院資訊處製作；財團法人民間司法改革基金會備份。
